【裁判字號】    98,易,3609
【裁判日期】    981116
【裁判案由】    竊盜
【裁判全文】
臺灣臺中地方法院刑事判決              98年度易字第3609號
公  訴  人  臺灣臺中地方法院檢察署檢察官
被      告  甲○○
                    （現於臺灣臺中看守所羈押中）
上列被告因竊盜案件，經檢察官提起公訴（98年度偵字第24986
號），被告於本院準備程序中就被訴之事實為有罪之陳述，經本
院合議庭裁定由受命法官獨任進行簡式審判程序審理，判決如下
：
    主      文
甲○○竊盜，累犯，處有期徒刑柒月。
    事實及理由
壹、程序方面
    刑事訴訟法第273條之1第1 項規定除被告所犯為死刑、無期
    徒刑、最輕本刑為3 年以上有期徒刑之罪或高等法院管轄第
    一審案件者外，於審判期日前之程序進行中，被告先就被訴
    事實為有罪之陳述時，審判長得告知被告簡式審判程序之旨
    ，並聽取當事人、代理人、辯護人及輔佐人之意見後，裁定
    進行簡式審判程序。查本案被告甲○○被訴竊盜案件，非前
    開不得進行簡式審判程序之案件，經被告於本院審理時就被
    訴之事實為有罪之陳述，且經本院告知被告簡式審判程序之
    旨，聽取被告及檢察官之意見後，爰依刑事訴訟法第273 條
    之1第1項規定裁定改依簡式審判程序審判之，先予敘明。
貳、實體方面
一、犯罪事實：
  (一)甲○○前有多次竊盜前科，於民國96年間，復因竊盜案件，
    經本院分別以96年度易字第5684號判決判處有期徒刑8月確
    定，及以96年度易字第6164號判決判處有期徒刑7 月確定，
    並經臺灣臺中地方法院檢察署檢察官聲請合併定應執行刑，
    而於97年4 月30日經本院以97年度聲字第1283號裁定應執行
    有期徒刑1年1月確定，甫於97年11月17日縮刑期滿執行完畢
    。詎猶不知悔改，於98年10月15日晚間8 時20分許，在臺中
    市西屯區○○○路○段71號之愛買購物中心2樓之HOLA商場內
    ，見乙○○將其所有之手提包放在購物車上，且該手提包之
    拉鍊未完全拉上，竟意圖為自己不法之所有，於同日晚間8
    時38許，趁乙○○蹲在櫥窗前挑選精油而不注意之際，徒手
    竊取乙○○放在手提包內價值約新臺幣（下同）2 萬元之白
    色GUCCI牌皮包1 個（內有現金5,300元、美國運通信用卡及
    匯豐銀行提款卡各1 張）。得手後，立即將前開皮包放入其
    右側口袋內，適乙○○起身轉頭時，發現上情而喊叫「先生
    」，甲○○見事跡敗露，遂將前開皮包返還乙○○，嗣該購
    物商場之某員工發現上情，且大聲喊「小偷」，甲○○聽見
    隨即逃離現場，經該購物商場之員工陳重華前往追捕，始於
    臺中市西屯區○○○路與大榮西街口追捕到甲○○並報警處
    理，經警到場查獲，扣得上開皮包1個及其內之現金5,300元
    、美國運通信用卡、匯豐銀行提款卡各1 張（均業經發還乙
    ○○）。
  (二)案經臺中市警察局第六分局報告臺灣臺中地方法院檢察署檢
    察官偵查起訴。
二、上開犯罪事實，業據被告甲○○於警詢時、偵查中及本院審
    理時均坦承不諱，核與證人即被害人乙○○、證人陳重華於
    警詢時證述情節相符，並有扣押筆錄、扣押物品目錄表、贓
    物認領保管單、刑案現場繪製圖各1份及現場照片1張、扣押
    物品照片2 張存卷可佐，足認被告之任意性自白均核與事實
    相符。本案事證明確，被告犯行堪以認定，應依法論處。
三、核被告甲○○所為，係犯刑法第320條第1項之竊盜罪。且被
    告有如前揭犯罪事實欄所載之刑案紀錄，此有臺灣高等法院
    被告前案紀錄表1份在卷可稽，其受有期徒刑執行完畢後，5
    年內故意再犯本案前揭之罪，為累犯，應依法加重其刑。爰
    審酌被告有多項竊盜前科，素行不良，此有上開臺灣高等法
    院被告前案紀錄表在卷可憑，竟不思以正當方式賺取財富，
    為圖一己私利而竊取他人財物，暨其犯罪之動機、目的、手
    段、竊得財物之價值、所為危害社會安全秩序，並侵害他人
    財產法益，及犯罪後坦承犯行，犯後態度良好等一切情狀，
    量處如主文所示之刑，以資懲儆。又公訴人於本院審理時雖
    復要求對被告依竊盜犯贓物犯保安處分條例之相關規定諭知
    強制工作之保安處分，然依竊盜犯贓物犯保安處分條例第2
    條第4項之規定，應執行之刑未達1年以上者，不適用該條例
    之規定，本案被告之應執行刑未達1 年，尚不合於依竊盜犯
    贓物犯保安處分條例之相關規定諭知強制工作之要件，併此
    敘明。
據上論斷，應依刑事訴訟法第273 條之1 第1 項、第299 條第1
項前段，刑法第320條第1項、第47條第1項，刑法施行法第1條之
1第1項、第2項前段，判決如主文。
本件經檢察官丙○○到庭執行職務。
中    華    民    國    98    年    11    月    16    日
                  刑事第四庭  法  官  潘曉玫
以上正本證明與原本無異。
如不服本判決應於收受判決後10日內向本院提出上訴書狀，並應
敘述具體理由；其未敘述上訴理由者，應於上訴期間屆滿後20日
內向本院補提理由書（均須按他造當事人之人數附繕本）「切勿
逕送上級法院」。
告訴人或被害人對於判決如有不服具備理由請求檢察官上訴者，
其上訴期間之計算係以檢察官收受判決正本之日期為準。
                              書記官  張齡方
中    華    民    國    98    年    11    月    16    日
附錄本案論罪科刑法條全文：
刑法第三百二十條：
意圖為自己或第三人不法之所有，而竊取他人之動產者，為竊盜
罪，處五年以下有期徒刑、拘役或五百元以下罰金。
意圖為自己或第三人不法之利益，而竊佔他人之不動產者，依前
項之規定處斷。
前二項之未遂犯罰之。


司法院資訊處製作；財團法人民間司法改革基金會備份。
